# 请教陈版，关于股票期权是否构成股份支付的问题

提问人：南茜 时间：2020-09-17 09:40:00
请教陈版：
现有A公司在 2015 年和 2016 年与部分核心员工约定（主要签订了股票期权协议，但无股东会决议或类似机构的批准），待公司上市成功此部分员工均可以零元价格获了一定数量的股票，但2017-2019年公司均尚未无明确的上市计划。 2020 年公司开始启动上市计划，拟于 2021 年申报科创板，同时于 2020 年 6 年取消了之前的股票期权计划，均与员工签订了期权协议终止书。
问题：
1 、是否构成股份支付？根据准则规定，股份支付的授予日，是指股份支付协议获得批准的日期，但A公司 2015和 2016 年的支付计划均没有股东大会或类似机构的批准。此外， 2015 和 2016 年授予后，因无法判断何时上市成功，则无法确定具体的等待期。
2 、如构成股份支付，取消计划时是否需要按加速行权处理？

回答人：chenyiwei
1 、这取决于各方在 2015 、 2016 年时对相关协议的效力和可执行性的共同理解。某些情况下的股份支付安排（例如由实际控制人向激励对象转让存量股份）可能不一定需要发行人股东会的批准。关于当时协议的约束力，可以咨询律师意见。
2 、如果当初条款约定不清晰，程序不完备，事实上也未执行的，当初可能可以不作为股份支付处理。